臺灣士林地方法院交通事件裁定　　　 100年度交聲字第1111號
　　　　　　　　　　　　　　　　　 100年度交聲字第1112號
原處分機關　臺北市交通事件裁決所
異　議　人
即受處分人　林旺昌
上列異議人即受處分人因違反道路交通管理處罰條例案件，對於
臺北市交通事件裁決所於民國100 年11月22日所為之處分（原處
分案號：北市裁罰字第裁22-A00000000號、第裁22-A00000000號
）聲明異議，本院裁定如下：
    主      文
異議均駁回。
    理      由
一、按行車速度，依速限標誌或標線之規定，道路交通安全規則
    第93條第1 項定有明文。次按汽車駕駛人，行車速度，超過
    規定之最高時速，或低於規定之最低時速，除有第43條第1
    項第2 款情形外，處新臺幣（下同）1,200 元以上2,400 元
    以下罰鍰，並記違規點數1 點；汽車駕駛人之行為經以科學
    儀器取得證據資料證明其行為違規，當場不能或不宜攔截製
    單舉發者，得逕行舉發；第1 項逕行舉發，應記明車輛牌照
    號碼、車型等可資辨明之資料，以汽車所有人為被通知人製
    單舉發，道路交通管理處罰條例第40條、第63條第1 項第1
    款、第7 條之2 第1 項第7 款、第4 項分別定有明文。末按
    道路交通管理處罰條例所稱之汽車，依道路交通安全規則第
    2 條第1 項第1 款、道路交通管理處罰條例第3 條第8 款規
    定包括機器腳踏車。
二、臺北市交通事件裁決所（下稱原處分機關）原處分意旨略以
    ：異議人即受處分人林旺昌（下稱異議人）騎乘車牌號碼9H
    D -618號重型機車（下稱系爭機車），於民國100 年8 月25
    日7 時23分許、同年月26日6 時42分許，行經臺北市○○○
    道（往大直方向），因照相式雷達測速儀測得時速達70公里
    （超速20公里以上未滿40公里），經臺北市政府警察局交通
    大隊（下稱原舉發單位）員警依採證照片以臺北市政府警察
    局北市警交大字第A00000000 號、第A00000000 號舉發違反
    道路交通管理事件通知單（下稱系爭舉發通知單）逕行舉發
    「速限50公里，經測時速70公里，超速20公里以上未滿40公
    里」之違規，原處分機關爰依道路交通管理處罰條例第40條
    、第63條第1 項第1 款之規定，各裁處罰鍰1,400 元，並均
    記違規點數1 點等語。
三、異議意旨略以：伊於100 年8 月25日、26日遭舉發單位告發
    行車超速，因100 年8 月25日舉發照片中共有3 輛機車、10
    0 年8 月26日前方約10公尺處有輛汽車同向行駛，舉發單位
    應提出上開車輛之各別速度，且照片中雷達線依據為何？雷
    達波感應區範圍如何界定，舉發單位應提出確切數據及依據
    云云。
四、經查：
  (一)異議人於上開時間駕駛系爭機車行經違規地點，為異議人所
    不爭，而系爭機車於限速50公里處，以時速70公里行駛（超
    速20公里），經照相式雷達測速儀拍照採證，為警逕行舉發
    前開超速違規之事實，有系爭舉發通知單暨採證照片2 幀在
    卷可稽（見本院卷第6 頁、第19頁）。又本件測得異議人超
    速行駛並拍照採證之照相式雷達測速儀，於99年11月15日經
    經濟部標準檢驗局檢定合格（檢定合格單號碼：MOGA000000
    0A號，有效期限至100 年11月30日），有經濟部標準檢驗局
    雷達測速儀檢定合格證書1 紙可稽（見本院卷第18頁），是
    認該雷達測速儀測得異議人在違規地點超速行駛，應屬正確
    無誤。是異議人於上開時地，駕駛系爭機車超速行駛之事實
    ，應堪認定。
  (二)異議人固辯稱於上開違規時、地分別有3 輛機車、1 輛自小
    客車，如何斷定係異議人之系爭機車違規，而非採證照片中
    之其他車輛云云。惟查，該照相式雷達測速儀已經檢驗合格
    並領有檢定合格書，已詳如上述，是以該雷達測速儀器在非
    人為之機械式操作下，除照片內容有顯不可信之資料外，其
    所取得之採證照片，應有相當真實及可信之程度，此觀諸本
    件系爭機車之超速採證照片所示（見本院見第19頁），現場
    車流狀況良好，天候晴朗，視野清楚，系爭機車之車型、車
    號均清晰可辨，且照片上方所示之違規時間、違規速度之數
    字並無顯不可信之情形；又上開照相式雷達測速儀係依據物
    理學都卜勒原理，各以角度30度、11度安裝及偵測，當車輛
    通過雷達波範圍時，儀器會立即接收被測車輛反射回來之雷
    達波，經由電腦微處理系統，根據物理學都卜勒原理計算出
    車輛速度值，並針對超速違規車輛拍攝1 張照片，由違規採
    證照片上方顯示電腦資料可判讀時間、地點、速度等資料，
    有臺北市政府警察局交通警察大隊100 年12月15日北市警交
    大執字第10032503300 號函1 份在卷可參（見本院卷第17頁
    ），而採證照片右下方亦已明確記錄違規車輛車牌號碼即為
    系爭機車（見本院卷第19頁），且異議人之系爭機車為雷達
    測速儀器鎖定拍照時，其前後左右並無緊鄰之車輛，顯見為
    本件雷達測速儀器所鎖定之超速駕駛車輛，則該雷達測速儀
    器測速時，當無混淆其他車輛之可能。另經以雷達波感應區
    域與採證照片相比對，相片上顯示超速之被測車輛後半部會
    在感應斜線區域內顯示，系爭機車確實落在斜線區域內，而
    該區域內僅有系爭機車1 輛，其旁並無其他車輛，有雷達波
    感應區域判定圖2 紙在卷可證（見本院卷第20頁）；再者，
    系爭機車於100 年8 月25日7 時23分許、同年月26日6 時42
    分許之前後各一序號採證違規之時間及照片（見本院卷第21
    頁、第22頁），4 幀照片中其他4 輛超速違規機車之位置，
    均與系爭機車之照攝角度位置相去無幾，異議人空言辯稱雷
    達測速儀是否將照片中之他車誤判為系爭機車云云，尚無足
    採。
五、綜上所述，本件異議人上開2 次違規超速行駛，事證明確，
    均堪認定，原處分機關依道路交通管理處罰條例第40條之規
    定，對異議人各裁處罰鍰1,400 元，並均依同條例第63條第
    1 項第1 款規定記違規點數1 點，核無違誤。本件聲明異議
    為無理由，應予駁回。
據上論斷，應依道路交通管理處罰條例第87 條第2項，道路交通
事件處理辦法第18條，裁定如主文。
中    華    民    國   100    年    12    月    21    日
                  交通法庭法  官  黃怡瑜
以上正本證明與原本無異
如不服本裁定應於送達後5日內向本院提出抗告狀
                          書記官  傅國軒
中    華    民    國   100    年    12    月    22    日